【裁判字號】    99,上訴,230
【裁判日期】    990427
【裁判案由】    毒品危害防制條例
【裁判全文】
臺灣高等法院臺南分院刑事判決         99年度上訴字第230號
上  訴  人
即  被  告  丙○○
選任辯護人  謝文欽律師（扶助律師）
上列上訴人因毒品危害防制條例案件，不服臺灣嘉義地方法院98
年度訴字第774號中華民國99年1月20日第一審判決（起訴案號：
臺灣嘉義地方法院檢察署98年度偵字第3633號），提起上訴，本
院判決如下：
    主  文
原判決撤銷。
丙○○犯如附表所示販賣第一級毒品罪共捌罪，均累犯，各處如
附表所示之刑；應執行有期徒刑壹拾貳年，0000000000號行動電
話壹具（含SIM卡壹張）沒收，如全部或一部不能沒收時，追徵
其價額或以其財產抵償之；販賣第一級毒品所得新臺幣壹萬肆仟
貳佰元沒收，如全部或一部不能沒收時，以其財產抵償之。
    事  實
一、丙○○前因過失傷害及公共危險案件，經原審法院94年度交
    訴字第41號分別判處有期徒刑3月、7月確定；再因竊盜案件
    ，經原審法院95年度朴簡字第127號判處有期徒刑3月確定；
    又因施用第一級毒品案件，經原審法院95年度訴字第666號
    判處有期徒刑7月確定；上開確定案件前2罪嗣經原審法院96
    年度交聲減字第54號裁定減刑並定應執行刑為有期徒刑4月
    又15日後，與後2罪減刑後之有期徒刑1月又15日、3月又15
    日接續執行，於民國96年10月31日執行完畢。詎丙○○猶不
    知悔悟，明知海洛因係毒品危害防制條例所管制之第一級毒
    品，不得非法持有、販賣，竟基於販賣第一級毒品海洛因以
    營利之犯意，自97年7月25日起至同年8月10止，以其所有之
    0000000000號行動電話作為聯絡販賣海洛因之工具，與附表
    所示之「販賣對象」，先後於附表所示之時間，互為約定所
    購買海洛因之數量、金額及交易地點後，如數交付海洛因予
    附表所示之「販賣對象」並收取價款（各次販賣海洛因之對
    象、時間、交易地點、金額、數量，均詳如附表所示）。嗣
    丙○○於檢察官偵查中因供出其毒品來源係乙○○，而查獲
    乙○○。
二、案經嘉義縣警察局移送臺灣嘉義地方法院檢察署檢察官偵查
    起訴。
    理  由
壹、程序方面：
一、查原審檢察官起訴被告自97年6月間某日起至98年1月間某日
    止，基於販賣第一級毒品之犯意（認販賣予同一對象者，係
    基於接續犯之行為，應僅成立一罪，與販賣予不同對象者間
    ，犯意各別，應分論併罰，見起訴書第3頁第3-6行），先後
    接續販賣第一級毒品予甲○○約計7次。原審公訴檢察官於
    原審98年12月30日審判期日，以言詞更正其中2次被告販賣
    海洛因予甲○○之時間分別為97年8月6日晚間及97年8月8日
    （見原審卷第171頁），核屬起訴事實關於販賣毒品時間之
    更正，並未逾原起訴事實之範圍，本院自得審理，原判決誤
    以為係追加起訴，尚有誤會，合先敘明。
二、按被告以外之人於審判外之陳述，經當事人於審判程序同意
    作為證據，法院審酌該言詞陳述或書面陳述作成時之情況，
    認為適當者，亦得為證據。當事人、代理人或辯護人於法院
    調查證據時，知有第159條第1項不得為證據之情形，而未於
    言詞辯論終結前聲明異議，視為有前項之同意，刑事訴訟法
    第159條之5定有明文。查本件認定事實所援引具傳聞性質之
    言詞或書面證據，關於證據能力，提示當事人及辯護人均對
    之表示無意見，亦未於本案言詞辯論終結前聲明異議，而本
    院審酌該等審判外陳述作成當時之過程、內容、功能等情況
    綜合判斷，認具備合法可信之適當性保障而具證據能力，得
    採為認定事實之基礎，合先敘明。
貳、實體方面
一、訊據上訴人即被告丙○○固坦承0000000000號為其所有、使
    用之行動電話，警卷所附之監聽譯文亦係伊之通話內容無誤
    ，惟矢口否認有何販賣海洛因犯行，辯稱：伊未販賣海洛因
    予甲○○、丁○○2人，伊係分別與甲○○、丁○○集資購
    買海洛因，因伊無交通工具，故均分別由甲○○、丁○○載
    伊前往東石向綽號「老田」購買海洛因云云。其辯護意旨則
    以：本件檢察官主要以證人甲○○、丁○○在警詢、偵訊供
    述、證述作為本件起訴之主要證據，惟證人甲○○、丁○○
    到庭作證後發覺有前後證述不同之情形，且證人甲○○、丁○○是因施用毒品而傳喚到警察局作證，當時情形是否客觀
    非無疑義，反之到庭作證比較可以自由陳述云云。
二、經查：
（一）關於被告上開販賣海洛因予甲○○之犯罪事實部分：
    (一)被告上開販賣海洛因與甲○○之犯罪事實，業據證人甲○○於檢察官偵查中結證稱：97年7月25日、同年8月2日、
      同年月3日、4日、6日均有向被告購買毒品（見偵卷第75
      頁），及於原審結證稱：伊向綽號「阿強」購買過好幾次
      海洛因，每次購買新台幣（下同）5百元至1千元不等，最
      多1次購買6千元，均係以0000000000號行動電話，撥打00
      00000000號行動電話向「阿強」購買海洛因，現在記憶較
      不清楚，警詢時所述實在（按依警詢所載即：分別於97年
      7月25日中午約在臺南縣鹽水鎮附近購買7百元海洛因、於
      97年8月2日下午約在臺南縣新營市附近購買1千元海洛因
      、於97年8月3日下午約在臺南縣鹽水鎮附近購買5百元海
      洛因、於97年8月4日晚間約在臺南縣鹽水鎮附近購買2千
      元海洛因、於97年8月6日中午約在臺南縣新營市太子宮附
      近購買6千元海洛因），且97年8月6日前後共買2次，伊雖
      有時向「阿強」賒欠購買海洛因之款項，但迄今均已給付
      完畢，並無積欠，而「阿強」即法庭內之被告等語明確（
      見原審卷第110頁至第116頁、第118頁至第120頁、偵卷第
      50頁至第52頁）。
    (二)而被告之0000000000號行動電話確與證人甲○○之000000
      0000號行動電話有如下之交易海洛因通話內容：
      (1)97年7月25日中午12時1分：
        甲○○：在別人那裡喔。
        被  告：嘿，鹽水這裡，你要過來嗎？
        甲○○：但是還欠你耶。
        被  告：沒關係，先讓你「止」一下啦。
        甲○○：身上錢不夠，要初五才有領。
        被  告：沒關係，外環道路加油站往學甲這。
        甲○○：好。
        97年7月25日中午12時24分：
        甲○○：之前還欠你5百，這次7百，所以甘是1千2百。
        被  告：好啦，好啦。
      (2)97年8月2日上午11時36分：
        甲○○：「阿強」你在哪？
        被  告：我快到布袋，要回去了。
        甲○○：喔，快點。
        97年8月2日下午5時44分：
        甲○○：到哪裡等你？
        被  告：太子宮十字路口好不好，我剛從「公司」回來。
        甲○○：「大布袋」好了。
        被  告：好啦。
        97年8月2日下午6時22分：
        被  告：「阿文」再2分鐘就到了。
        甲○○：好啦。
      (3)97年8月3日下午5時45分：
        甲○○：「阿強」喔，要到哪裡，老地方好嗎？
        被  告：好。
        97年8月3日下午6時2分：
        甲○○：我到太子宮了。
        被  告：到外環紅綠燈那裡好不好？
        甲○○：好啦。
      (4)97年8月4日晚間7時9分：
        被  告：我這裡有「2尾」。
        甲○○：我要明天領薪水才有辦法，先跟你拿「1尾」
                ，「1尾」先欠著，現金有「1」啦，明天再領
                錢給你。
        97年8月4日晚間7時19分：
        甲○○：我到哪裡等你？
        被  告：鹽水三角窗那裡。
        甲○○：好。
      (5)97年8月6日上午9時24分：
        甲○○：我是想跟你說我這個月領錢，拿個「41」來打
                個爽。
        被  告：這樣喔，你下午就領薪了嗎？
        甲○○：嗯，中午要先給我「止」一下咧。
        被  告：好啦，鹽水。
        97年8月6日中午12時2分：
        甲○○：我到義竹工業區了。
        被  告：我也快到了。
      (6)97年8月6日下午4時：
        甲○○：中午那很差。
        被  告：會這樣喔。
        甲○○：你會過來嗎？我拿3千元給你，你再拿1包給我
                。
        被  告：我知道。
        97年8月7日上午8時25分：
        甲○○：你昨天那東西有夠差，中午的跟晚上的都很差
                。
        被  告：這樣喔，昨天我跟阿呆去拿的。
    (三)以上通聯紀錄之情形，有原審所核發97年7月18日97年聲
      監字第304號、監聽電話：0000000000號、監聽期間：自
      97年7月22日10時起至97年8月20日10時止之通訊監察書影
      本及據以製作之通訊監察譯文表各1份附卷可稽（見警卷
      第29頁至第30頁、第45頁至第76頁），被告亦自承確有上
      開通話內容（見原審卷第52頁至第53頁），足徵證人甲○○上開所述屬實，堪予採信。
（二）關於被告上開販賣海洛因予丁○○之犯罪事實部分：
    (一)被告上開販賣海洛因與丁○○之犯罪事實，已據證人丁○○於原審結證稱：伊以0000000000號行動電話向綽號「牛
      奶」或「豆漿」之人購買海洛因，分別在97年8月8日、同
      年月10日，均購買5百元，並約在嘉義縣太保市埤頭統一
      超商前交易，「牛奶」或「豆漿」即法庭內之被告等語明
      確（見原審卷第81頁、第90頁、第92頁）。
    (二)而被告使用之0000000000號行動電話確與證人丁○○使用
      之0000000000號行動電話有如下之交易海洛因通話內容：
      (1)97年8月8日下午1時45分：
        丁○○：鬥陣仔，我是下營「楊仔」，你那裡方便嗎？
                我過去找你。
        被  告：有啊。
        丁○○：我到時打電話給你。
        97年8月8日下午1時57分：
        丁○○：我快到義竹了，到哪裡等。
        被  告：後寮加油站那。
        丁○○：麻煩弄好一點，前一陣子的好像不……。
        被  告：好。
      (2)97年8月10日下午2時40分：
        丁○○：豆乳仔哩，我過去找你。
        被  告：好，你20分鐘再過來。
        丁○○：好。
        97年8月10日下午3時12分：
        丁○○：我到了。
        被  告：好，老地方那嗎？
        丁○○：嘿。
    (三)以上通聯紀錄之情形，同有上開通訊監察書影本、通訊監
      察譯文表可考，被告且自承確有上開通話內容（見原審卷
      第52頁至第53頁），足徵證人丁○○上開所述與事實相符
      ，亦堪採信。
三、被告雖辯稱：伊係與甲○○、丁○○集資購買海洛因，因伊
    無交通工具，故均由甲○○、丁○○載伊前往東石向綽號「
    老田」購買海洛因云云。然為證人甲○○、丁○○所否認。
    證人甲○○證稱：被告均係騎機車或由他人開車載往約定交
    易地點，伊並未與「阿強」合資購買過海洛因，亦未與其他
    人合資購買過。伊去找被告好幾次，被告說要去公司，伊即
    陪同被告前往，到那裡伊未下車，先將錢拿給「阿強」，「
    阿強」進去再出來就拿毒品給伊，伊並不知道該處係在何鄉
    鎮，亦不知被告與屋內之人購買毒品之金額（見原審卷第11
    6頁至第118頁、第120頁至第122頁），及證人丁○○證述：
    被告都是騎機車前來會合，交易時被告旁邊並無其他人在場
    ，被告與伊確定購買之金額後，要伊等一下，並先離開數分
    鐘後才拿毒品出來，但伊並不知道被告係前往何處，被告未
    告知離開做何事，伊亦不知被告離開係做何事，伊係直接與
    被告進行交易，被告找何人拿毒品伊並不知道等語明確（見
    原審卷第89頁至第93頁），足見證人甲○○、丁○○分別於
    附表所示之時地，確未與被告合資購買海洛因，而證人甲○○、丁○○既無與被告合資購買海洛因之認知，且係直接與
    被告接洽，互相交付海洛因與價金，縱認被告於見面後，再
    向他人購買海洛因交與證人甲○○、丁○○之情屬實，亦係
    轉售，並非合資購買，仍屬販賣之情節無誤。是被告上開所
    辯，均屬事後圖卸之詞，委不足採。
四、又海洛因乃毒品危害防制條例所列管具成癮性、濫用性之第
    一級毒品，危害社會甚深，嚴禁持有、轉讓、製造、運輸及
    販賣等，罪刑非輕，販賣毒品乃懸為厲禁之重罪，從事者莫
    不極盡隱諱之能事，唯恐遭致查緝，故得來不易之毒品，除
    因特別情事偶爾無償轉讓，間或與人分享外，衡情倘無利可
    圖，諒無平白蹈陷重典無端供應他人之理。而毒品交易條件
    及價格，因處於國家嚴查禁絕之現實環境，是求售者可任意
    增減份量成色，視買賣雙方關係深淺、當時之資力、毒品純
    質、需求程度、交易風險及對價格之接受度等因素，與購買
    者進行磋商。而販賣毒品之獲利，倘非坦承犯行翔實供述價
    量俾得明確核計外，委難覈實，然販賣毒品之人，除非特有
    考量，或別有事證足認係按同一價量委買、轉售或無償贈與
    而確未營利外，既殆無甘罹刑章而無所求之可能，則從販入
    與賣出之量價差異營取利潤，厥乃合情理之推論，尚難遽認
    販賣毒品營利之事證未足，否則豈非知錯悛悔坦述者難辭重
    典，而飾卸脫罪者卻反得僥倖？殊無是理。本件被告與證人
    甲○○、丁○○彼此間，僅止於朋友關係，並無特殊密切之
    親故關係，卻仍鋌而走險，議款交付物稀價昂之海洛因，揆
    諸上開情理，堪認有營利之意圖甚明。本件事證明確，被告
    上開犯行均堪認定。
五、被告行為後，毒品危害防制條例第4條第1項業經修正並公布
    施行。按行為後法律有變更者，適用行為時之法律，但行為
    後之法律有利於行為人者，適用最有利於行為人之法律，刑
    法第2條第1項定有明文。而修正前該條例第4條第1項規定：
    「製造、運輸、販賣第一級毒品者，處死刑或無期徒刑；處
    無期徒刑者，得併科新臺幣1千萬元以下罰金。」，修正後
    該條項則規定：「製造、運輸、販賣第一級毒品者，處死刑
    或無期徒刑；處無期徒刑者，得併科新臺幣2千萬元以下罰
    金。」，新舊法比較結果，修正後之規定未較修正前規定有
    利於被告，依刑法第2條第1項前段規定，仍應適用修正前該
    條例第4條第1項規定。又按海洛因屬毒品危害防制條例第2
    條第2項第1款所定之第一級毒品。故核被告所為，均係犯修
    正前毒品危害防制條例第4條第1項之販賣第一級毒品罪。被
    告為販賣而持有海洛因之低度行為，為販賣之高度行為所吸
    收，均不另論罪。被告上開犯行，犯意各別，行為亦殊，均
    應予分論併罰，公訴意旨認被告販賣第一級毒品予同一對象
    者，係基於接續犯之行為，應僅成立一罪（見起訴書第3頁
    第3-4行），與刑法已刪除連續犯規定之意旨不合，且實務
    上亦採一罪一罰，不採接續犯之見解，是公訴意旨認被告販
    賣第一級毒品予同一對象者，係基於接續犯之行為，應僅成
    立一罪云云，尚有誤會。又被告有前揭因過失傷害、公共危
    險、竊盜、施用第一級毒品案件，均經法院判刑確定，嗣經
    減刑及定執行刑，於96年10月31日執行完畢之事實，已如前
    述，並有臺灣高等法院被告前案紀錄表在卷可證，其於受徒
    刑之執行完畢後，5年以內故意再犯本件有期徒刑以上之罪
    ，為累犯，原應依刑法第47條第1項規定加重其刑，然因修
    正前毒品危害防制條例第4條第1項之法定本刑為死刑或無期
    徒刑部分，依法不得加重，是僅就併科罰金刑部分予以加重
    。
六、再販賣第一級毒品修正前之法定刑為「處死刑或無期徒刑；
    處無期徒刑者，得併科新臺幣1千萬元以下罰金。」，然同
    為販賣第一級毒品之人，其原因動機不一，犯罪情節未必盡
    同，或有大盤毒梟者，亦有中、小盤之分，甚或僅止於吸毒
    者友儕間為求互通有無之有償轉讓者亦有之，其販賣行為所
    造成危害社會之程度自屬有異，法律科處此類犯罪，所設之
    法定最低本刑相同，不可謂不重。於此情形，倘依其情狀處
    以較輕刑度，即足以懲儆，並可達防衛社會之目的者，自非
    不可依客觀之犯行與主觀之惡性二者加以考量其情狀，是否
    有可憫恕之處，適用刑法第59條之規定酌量減輕其刑，期使
    個案裁判之量刑，能斟酌至當，符合比例原則。查被告上開
    各次販賣海洛因之犯行，每次僅販售金額非鉅之毒品，其犯
    罪情節，當非大盤毒梟者可資等同併論，如各量處法定之最
    低刑度無期徒刑，殊嫌過重，其犯罪之情狀顯可憫恕，爰依
    刑法第59條之規定就被告所犯均減輕其刑，並先加後減之（
    法定本刑為死刑、無期徒刑部分，依法不得加重）。又被告
    於檢察官偵查中因供出其毒品來源係乙○○，而查獲乙○○
    ，有其警詢筆錄及臺灣嘉義地方法院檢察署檢察官以98年度
    偵字第2065號、第6312號起訴乙○○販賣第一級毒品罪之起
    訴書在卷可參（見偵查卷第77-82頁，本院卷第71-73頁），
    應依毒品危害防制條例第17條第1項減輕其刑。以上有1次加
    重及2次減輕其刑之適用，依法先加重後遞減輕之。
七、原審審理結果認被告罪證明確，因予論罪科刑，固非無據。
    惟查：(1)依起訴書之記載，公訴人係認被告分別有販賣第一
    級毒品予張智華2次、陳信霖約10次、丁○○3次、甲○○約
    7次，被告多次販賣第一級毒品予同一對象者，應分別論以
    接續犯之行為，僅成立一罪，與販賣第一級毒品予不同對象
    之各行為間，犯意各別，應分論併罰（見起訴書第3頁第3-6
    行），則原判決如認不能證明被告有販賣第一級毒品予張智
    華、陳信霖者，對該部分應為無罪判決諭知，乃原判決就此
    部分漏未審判，顯有未當，應由原審就此部分，另為補充判
    決。(2)被告有供出其毒品來源而查獲乙○○之事實，已如前
    述，原審疏於查明，未依毒品危害防制條例第17條第1項減
    輕其刑，亦非允洽。被告上訴否認本案犯行，固不足取，然
    原判決既有上開可議之處，自屬無可維持，應由本院予以撤
    銷改判，以期適法。爰審酌被告身體並無殘缺，竟不思循正
    途賺取金錢，反意圖牟取暴利，販賣海洛因予他人，戕害國
    人健康惡性非輕，其犯後仍砌詞否認之態度、所販賣海洛因
    之次數、數量、犯罪之動機、目的、手段、所生危害、國中
    畢業之智識程度、已離婚、無子女、平時與母親及兄長同住
    、從事搭鷹架工作收入固定等一切情狀，分別量處如主文所
    示之刑，並定其應執行之刑。末按犯毒品危害防制條例第4
    條第1項販賣第一級毒品罪者，其供犯罪所用或因犯罪所得
    之財物，應沒收之，如全部或一部不能沒收時，追徵其價額
    或以其財產抵償之，同條例第19條第1項定有明文。而未扣
    案0000000000號行動電話1具（含SIM卡1張），係被告所有
    供販賣海洛因使用之物，已如上述，應依毒品危害防制條例
    第19條第1項規定宣告沒收之，如全部或一部不能沒收時，
    追徵其價額或以其財產抵償之；又被告販賣第一級毒品8罪
    ，合計所得為1萬4千2百元，亦應依前開規定宣告沒收之，
    如全部或一部不能沒收時，以其財產抵償之。
八、公訴意旨另以：被告於97年8月至12月間販賣海洛因予丁○○1次，另於97年7月29日、97年7月31日、97年8月8日各販
    賣海洛因予甲○○1次云云（按起訴意旨另認：被告於97年
    10月間販賣海洛因予張智華共計2次、於97年8月間至98年1
    月間販賣海洛因予陳信霖約計10次之犯行，而各犯販賣第一
    級毒品罪2罪部分，因與本案判決有罪部分，不生裁判上一
    罪關係，原審誤以該部分與本案判決有罪部分有裁判上一罪
    關係，敘明不另為無罪諭知，而就此部分漏未判決，因該部
    分未經原審判決，自非本院所得審究）。訊據被告堅決否認
    此之犯行，且查：
（一）證人丁○○固證述：伊另於97年12月間，以所使用之0000
      000000號行動電話與被告聯繫購買海洛因1次云云（見偵
      卷第38頁、原審卷第92頁）。然遍查上開經原審法院核發
      監聽被告所使用0000000000號、0000000000號行動電話通
      訊監察書，而製作之通訊監察譯文表，僅有前述於97年8
      月8日、97年8月10日確有販賣海洛因與丁○○之通話紀錄
      ，此外並無其他通話之紀錄可資佐證，自無足認丁○○此
      部分所述向被告購買海洛因之情屬實。
（二）至被告與甲○○間之通話紀錄，遍查上開據原審法院核發
      監聽被告所使用0000000000號、0000000000號行動電話通
      訊監察書，而製作之通訊監察譯文表，除前述97年7月25
      日、97年8月2日、97年8月3日、97年8月4日、97年8月6日
      中午、97年8月6日下午確有販賣海洛因與甲○○之通話紀
      錄外，雖另有(1)97年7月29日、(2)97年7月31日、(3)97年8
      月7日、(4)97年8月8日之通話紀錄。惟其中：
      (1)之通話內容係：「（甲○○）你到哪裡了。（被告）快
      到布袋了。（甲○○）我在大布袋購物場。（被告）進去
      幫我買3支筆、1 瓶水。（甲○○）好。」（見警卷第53
      頁至第54頁），而據證人甲○○證述：伊當時係幫被告購
      買針筒及食鹽水來注射海洛因等語明確（見原審卷第112
      頁），是本次通話應非涉及海洛因之交易。
      (2)之通話內容係：「（甲○○）阿強喔，我快到太子宮了
      。（被告）好。」（見警卷第57頁），而據證人甲○○證
      述：伊已忘記當時之目的為何等語明確（見原審卷第112
      頁），是本次通話亦不足以認定係涉及海洛因之交易。
      (3)之通話內容係：「（甲○○）你昨天那東西有夠差，中
      午的跟晚上的都很差。（被告）這樣喔，昨天我跟阿呆去
      拿的。」（見警卷第70頁），係甲○○向被告抱怨之前所
      購買毒品之品質不佳，本次通話應非涉及海洛因之交易。
      (4)之通話內容係：「（甲○○）我在加油站這，我開1部
      喜美的。（被告）好。」（見警卷第71頁），而據證人甲○○證述：伊已忘記當時之目的為何，有可能是還被告錢
      也不一定等語明確（見原審卷第118頁），是本次通話亦
      不足以認定係涉及海洛因之交易。
      是依上開證據，並無足認被告於前述6次販賣海洛因與甲○○外，尚有其他販賣海洛因與甲○○之犯行。
（三）綜上，本院依檢察官所舉出之上開證據及調查證據之結果
      ，對於被告是否有此部分公訴意旨所指販賣海洛因予丁○○、甲○○之犯行，仍有合理懷疑存在，尚未達有罪之確
      信。此外，復查無其他積極確切之證據足以證明被告確有
      如公訴意旨所指此之犯行，應認不能證明被告此部分之犯
      罪，基於無罪推定原則，此部分原應為被告無罪之諭知，
      惟公訴意旨認此部分與前揭經有罪科刑部分，有裁判上之
      一罪之關係，爰不另為無罪之諭知，附此敘明。
據上論斷，應依刑事訴訟法第369條第1項前段、第364條、第299
條第1項前段，毒品危害防制條例第4條第1項（修正前）、第17
條第1項、第19條第1項，刑法第11條、第2條第1項前段、第47條
第1項、第59條、第51條第5款，判決如主文。
本案經檢察官林炎昇到庭執行職務。
中    華    民    國    99    年     4    月    27   日
                  刑事第一庭    審判長法  官  茆臺雲
                                      法  官  蔡長林
                                      法  官  王明宏
附表：
┌─┬────┬─────┬───────┬──────┬──────┐
│編│販賣對象│ 販賣時間 │交易地點      │交易金額（新│ 罪      刑 │
│號│        │          │              │臺幣）數量  │            │
├─┼────┼─────┼───────┼──────┼──────┤
│ 1│甲○○  │97年7月25 │臺南縣鹽水鎮附│7百元海洛因 │丙○○販賣第│
│  │        │日中午12時│近            │            │一級毒品，累│
│  │        │24分許    │              │            │犯，處有期徒│
│  │        │          │              │            │刑捌年，0922│
│  │        │          │              │            │635880號行動│
│  │        │          │              │            │電話壹具（含│
│  │        │          │              │            │SIM卡壹張） │
│  │        │          │              │            │沒收，如全部│
│  │        │          │              │            │或一部不能沒│
│  │        │          │              │            │收時，追徵其│
│  │        │          │              │            │價額或以其財│
│  │        │          │              │            │產抵償之；販│
│  │        │          │              │            │賣第一級毒品│
│  │        │          │              │            │所得新臺幣柒│
│  │        │          │              │            │佰元沒收，如│
│  │        │          │              │            │全部或一部不│
│  │        │          │              │            │能沒收時，以│
│  │        │          │              │            │其財產抵償之│
│  │        │          │              │            │。          │
├─┼────┼─────┼───────┼──────┼──────┤
│ 2│甲○○  │97年8月2日│臺南縣新營市復│1千元海洛因 │丙○○販賣第│
│  │        │下午6時22 │興路附近      │            │一級毒品，累│
│  │        │分許      │              │            │犯，處有期徒│
│  │        │          │              │            │刑捌年，0922│
│  │        │          │              │            │635880號行動│
│  │        │          │              │            │電話壹具（含│
│  │        │          │              │            │SIM卡壹張） │
│  │        │          │              │            │沒收，如全部│
│  │        │          │              │            │或一部不能沒│
│  │        │          │              │            │收時，追徵其│
│  │        │          │              │            │價額或以其財│
│  │        │          │              │            │產抵償之；販│
│  │        │          │              │            │賣第一級毒品│
│  │        │          │              │            │所得新臺幣壹│
│  │        │          │              │            │仟元沒收，如│
│  │        │          │              │            │全部或一部不│
│  │        │          │              │            │能沒收時，以│
│  │        │          │              │            │其財產抵償之│
│  │        │          │              │            │。          │
├─┼────┼─────┼───────┼──────┼──────┤
│ 3│甲○○  │97年8月3日│臺南縣鹽水鎮附│5百元海洛因 │丙○○販賣第│
│  │        │下午6時2分│近            │            │一級毒品，累│
│  │        │許        │              │            │犯，處有期徒│
│  │        │          │              │            │刑捌年，0922│
│  │        │          │              │            │635880號行動│
│  │        │          │              │            │電話壹具（含│
│  │        │          │              │            │SIM卡壹張） │
│  │        │          │              │            │沒收，如全部│
│  │        │          │              │            │或一部不能沒│
│  │        │          │              │            │收時，追徵其│
│  │        │          │              │            │價額或以其財│
│  │        │          │              │            │產抵償之；販│
│  │        │          │              │            │賣第一級毒品│
│  │        │          │              │            │所得新臺幣伍│
│  │        │          │              │            │佰元沒收，如│
│  │        │          │              │            │全部或一部不│
│  │        │          │              │            │能沒收時，以│
│  │        │          │              │            │其財產抵償之│
│  │        │          │              │            │。          │
├─┼────┼─────┼───────┼──────┼──────┤
│ 4│甲○○  │97年8月4日│臺南縣鹽水鎮附│2千元海洛因 │丙○○販賣第│
│  │        │晚間7時19 │近            │            │一級毒品，累│
│  │        │分許      │              │            │犯，處有期徒│
│  │        │          │              │            │刑捌年肆月，│
│  │        │          │              │            │0000000000號│
│  │        │          │              │            │行動電話壹  │
│  │        │          │              │            │具（含SIM卡 │
│  │        │          │              │            │壹張）沒收，│
│  │        │          │              │            │如全部或一部│
│  │        │          │              │            │不能沒收時，│
│  │        │          │              │            │追徵其價額或│
│  │        │          │              │            │以其財產抵償│
│  │        │          │              │            │之；販賣第一│
│  │        │          │              │            │級毒品所得新│
│  │        │          │              │            │臺幣貳仟元沒│
│  │        │          │              │            │收，如全部或│
│  │        │          │              │            │一部不能沒收│
│  │        │          │              │            │時，以其財產│
│  │        │          │              │            │抵償之。    │
├─┼────┼─────┼───────┼──────┼──────┤
│ 5│甲○○  │97年8月6日│臺南縣新營市太│6千元海洛因 │丙○○販賣第│
│  │        │中午12時2 │子宮附近      │            │一級毒品，累│
│  │        │分許      │              │            │犯，處有期徒│
│  │        │          │              │            │刑捌年拾月，│
│  │        │          │              │            │0000000000號│
│  │        │          │              │            │行動電話壹具│
│  │        │          │              │            │（含SIM卡壹 │
│  │        │          │              │            │張）沒收，如│
│  │        │          │              │            │全部或一部不│
│  │        │          │              │            │能沒收時，追│
│  │        │          │              │            │徵其價額或以│
│  │        │          │              │            │其財產抵償之│
│  │        │          │              │            │；販賣第一級│
│  │        │          │              │            │毒品所得新臺│
│  │        │          │              │            │幣陸仟元沒收│
│  │        │          │              │            │，如全部或一│
│  │        │          │              │            │部不能沒收時│
│  │        │          │              │            │，以其財產抵│
│  │        │          │              │            │償之。      │
├─┼────┼─────┼───────┼──────┼──────┤
│ 6│甲○○  │97年8月6日│臺南縣新營市太│3千元海洛因 │丙○○販賣第│
│  │        │下午4時許 │子宮附近      │            │一級毒品，累│
│  │        │          │              │            │犯，處有期徒│
│  │        │          │              │            │刑捌年陸月，│
│  │        │          │              │            │0000000000號│
│  │        │          │              │            │行動電話壹具│
│  │        │          │              │            │（含SIM卡壹 │
│  │        │          │              │            │張）沒收，如│
│  │        │          │              │            │全部或一部不│
│  │        │          │              │            │能沒收時，追│
│  │        │          │              │            │徵其價額或以│
│  │        │          │              │            │其財產抵償之│
│  │        │          │              │            │；販賣第一級│
│  │        │          │              │            │毒品所得新臺│
│  │        │          │              │            │幣仟元沒收│
│  │        │          │              │            │，如全部或一│
│  │        │          │              │            │部不能沒收時│
│  │        │          │              │            │，以其財產抵│
│  │        │          │              │            │償之。      │
├─┼────┼─────┼───────┼──────┼──────┤
│ 7│丁○○  │97年8月8日│嘉義縣太保市某│5百元海洛因 │丙○○販賣第│
│  │        │下午1時57 │處            │            │一級毒品，累│
│  │        │分許      │              │            │犯，處有期徒│
│  │        │          │              │            │刑捌年，0922│
│  │        │          │              │            │635880號行動│
│  │        │          │              │            │電話壹具（含│
│  │        │          │              │            │SIM卡壹張） │
│  │        │          │              │            │沒收，如全部│
│  │        │          │              │            │或一部不能沒│
│  │        │          │              │            │收時，追徵其│
│  │        │          │              │            │價額或以其財│
│  │        │          │              │            │產抵償之；販│
│  │        │          │              │            │賣第一級毒品│
│  │        │          │              │            │所得新臺幣伍│
│  │        │          │              │            │佰元沒收，如│
│  │        │          │              │            │全部或一部不│
│  │        │          │              │            │能沒收時，以│
│  │        │          │              │            │其財產抵償之│
│  │        │          │              │            │。          │
├─┼────┼─────┼───────┼──────┼──────┤
│ 8│丁○○  │97年8月10 │嘉義縣太保市某│5百元海洛因 │丙○○販賣第│
│  │        │日下午3時 │處            │            │一級毒品，累│
│  │        │12分許    │              │            │犯，處有期徒│
│  │        │          │              │            │刑捌年，0922│
│  │        │          │              │            │635880號行動│
│  │        │          │              │            │電話壹具（含│
│  │        │          │              │            │SIM卡壹張） │
│  │        │          │              │            │沒收，如全部│
│  │        │          │              │            │或一部不能沒│
│  │        │          │              │            │收時，追徵其│
│  │        │          │              │            │價額或以其財│
│  │        │          │              │            │產抵償之；販│
│  │        │          │              │            │賣第一級毒品│
│  │        │          │              │            │所得新臺幣伍│
│  │        │          │              │            │佰元沒收，如│
│  │        │          │              │            │全部或一部不│
│  │        │          │              │            │能沒收時，以│
│  │        │          │              │            │其財產抵償之│
│  │        │          │              │            │。          │
└─┴────┴─────┴───────┴──────┴──────┘
以上正本證明與原本無異。
如不服本判決應於收受送達後10日內向本院提出上訴書狀，其未
敘述上訴理由者，並得於提起上訴後10日內向本院補提理由書（
均須按他造當事人之人數附繕本）「切勿逕送上級法院」。
                                      書記官  黃全忠
中    華    民    國    99    年    4     月    27    日
附錄本判決論罪科刑法條：
（修正前）毒品危害防制條例第4條第1項：
製造、運輸、販賣第一級毒品者，處死刑或無期徒刑；處無期徒
刑者，得併科新臺幣1千萬元以下罰金。
中華民國刑法第65條：
無期徒刑不得加重。
無期徒刑減輕者，為20年以下15年以上有期徒刑。

司法院資訊處製作；財團法人民間司法改革基金會備份。
